【裁判字號】    95,訴緝,16
【裁判日期】    950417
【裁判案由】    毒品危害防制條例
【裁判全文】
臺灣彰化地方法院刑事判決              95年度訴緝字第16號
公  訴  人  臺灣彰化地方法院檢察署檢察官
被      告  甲○○
上列被告因違反毒品危害防制條例案件，經檢察官提起公訴（94
年度毒偵字第2603號），及移送併辦（94年度毒偵字第2751、32
16、3893號、95年度毒偵緝字第54號），被告於本院準備程序中
就被訴事實為有罪之陳述，經本院裁定依簡式審判程序審理，判
決如下：
    主  文
甲○○連續施用第一級毒品，累犯，處有期徒刑壹年貳月，扣案
之第一級毒品海洛因壹拾參包（合計淨重玖點零陸公克）、含第
一級毒品海洛因之菸蒂貳支均沒收銷燬之、塑膠鏟管陸支沒收；
又連續施用第二級毒品，累犯，處有期徒刑捌月，扣案之第二級
毒品甲基安非他命參包（合計毛重伍點陸伍公克）沒收銷燬之、
玻璃管吸食器貳支沒收；應執行有期徒刑壹年捌月，扣案之第一
級毒品海洛因壹拾參包（合計淨重玖點零陸公克）、含第一級毒
品海洛因之菸蒂貳支、第二級毒品甲基安非他命參包（合計毛重
伍點陸伍公克）均沒收銷燬之、塑膠鏟管陸支、玻璃管吸食器貳
支均沒收。
    事  實
一、甲○○（原名吳嘉和）前於民國91年12月9日，因施用第1、
    2級毒品案件，經本院分別判處有期徒刑9月、5月，並定應
    執行刑為有期徒刑1年1月確定，92年10月13日入監執行後，
    於93年10月27日縮刑期滿執行完畢。又其因上開施用毒品案
    件，經本院裁定令入戒治處所施以強制戒治，並於92年10月
    12日執行完畢釋放。詎其仍不知悔改，未能戒除毒癮，於前
    揭強制戒治處分執行完畢釋放後5年內，各基於施用第1級毒
    品海洛因及施用第2級毒品甲基安非他命之概括犯意，自94
    年3月間某日起至同年10月底某日止，在其位於彰化縣埤頭
    鄉○○村○號路445巷8號住處、彰化縣溪州鄉中山巷34號友
    人住處或彰化縣北斗鎮○○路○段2號七星飯店內，以將海洛
    因摻入香菸後再以火點燃後吸食之方式，連續施用第1級毒
    品海洛因多次，1天施用2至3次；另於上揭期間，亦在上開
    處所或彰化縣員林鎮某遊樂場內，以將甲基安非他命置於玻
    璃管吸食器內再以火燒烤，使產生煙霧後吸食之方式，施用
    第2級毒品甲基安非他命多次，施用時間不固定。嗣於94年5
    月19日12時20分許，在其上開住處為警查獲，並扣得其所有
    之第1級毒品海洛因2包（合計淨重0.19公克）及供施用海洛
    因之塑膠鏟管1支；同年月27日17時30分許，又於上開住處
    為警查獲，並扣得甲○○所有已施用之摻有海洛因菸蒂2支
    及供施用海洛因之塑膠鏟管2支；同年6月25日零時40分許，
    在彰化縣北斗鎮○○路○段2號七星飯店208室又為警查獲，
    並扣得其所有之第1級毒品海洛因4包（合計淨重0.77公克）
    、第2級毒品甲基安非他命1包（毛重2.75公克）、供施用海
    洛因之塑膠鏟管2支及供施用甲基安非他命之玻璃管吸食器1
    支；同年6月26日1時30分許，甲○○前往彰化縣溪州鄉中山
    巷34號友人黃德聰住處向其借用汽車電瓶時，見警方巡邏車
    行經，一時心虛竟將其所有之第1級毒品海洛因1包（淨重3.
    78公克）丟棄於上址圍牆旁防火巷內，適為警當場查扣；又
    於同年7月29日10時40分許，在彰化縣田中鎮○○路○段5號
    前為警查獲，並扣得其所有之第1級毒品海洛因6包（合計淨
    重4.32公克）、第2級毒品甲基安非他命2包（合計毛重2.9
    公克）、供施用海洛因之塑膠鏟管1支及供施用甲基安非他
    命之玻璃管吸食器1支。
二、案經彰化縣警察局北斗分局報請臺灣彰化地方法院檢察署檢
    察官偵查起訴及移送併辦。
    理  由
一、上開事實，業據被告甲○○於本院審理時坦承不諱，且被告
    於94年5月19日、同年月27日、同年6月25日及同年7月29日
    為警查獲後採集之尿液，經送彰化縣衛生局檢驗結果，其尿
    液確呈嗎啡及甲基安非他命陽性反應，此有彰化縣衛生局於
    94年5月30日、同年6月6日、同年7月4日及同年8月8日出具
    之煙毒尿液檢驗成績書及彰化縣警察局、北斗分局、二林分
    局等分別出具之委託檢驗尿液與真實姓名對照單各4紙暨現
    場照片等附卷可稽，嗣本院再將94年5月19日採集之尿液送
    請詮昕科技股份有限公司進行複驗，其結果仍呈嗎啡及甲基
    安非他命陽性反應，亦有該公司94年8月3日出具之濫用藥物
    尿液檢驗報告可按，此外，復有被告所有之第1級毒品海洛
    因共計13包、摻有海洛因之菸蒂2支、第2級毒品甲基安非他
    命3包、塑膠鏟管6支及玻璃管吸食器2支等扣案可資佐證，
    而上開第1級毒品海洛因，經送法務部調查局鑑定結果，確
    屬毒品海洛因無誤，有鑑定通知書在卷可參，而菸蒂2支，
    經送鑑驗，發現含有海洛因成分，並有詮昕科技股份有限公
    司出具之藥物檢驗報告在卷可查，另扣案之甲基安非他命經
    初步檢驗，確屬毒品無誤，亦有彰化縣警察局查獲毒品初步
    檢驗報告書在卷可憑，被告自白核與事實相符。又被告前於
    91 年間，因施用毒品案件，經本院裁定令入戒治處所施以
    強制戒治，並於92年10月12日執行完畢釋放，有臺灣彰化地
    方法院檢察署刑案資料查註紀錄表及臺灣高等法院被告前案
    紀錄表等附卷可據，被告於上述強制戒治處分執行完畢釋放
    後5年內再施用第1、2級毒品，其事證明確，犯行洵堪認定
    ，自應依法論科。
二、核被告所為，係犯毒品危害防制條例第10條第1項、第2項之
    施用第1、2級毒品罪。被告於施用前後持有第1級毒品海洛
    因及第2級毒品甲基安非他命之低度行為，各為施用之高度
    行為所吸收，不另論罪。被告先後多次施用第1、2級毒品之
    犯行，時間緊接，顯係基於概括之犯意，而觸犯構成要件相
    同之罪名，均應依連續犯規定論以一罪，並加重其刑。又被
    告自94年5月19日17時許該次施用以後其餘多次施用第1級毒
    品海洛因之犯行，及除94年5月19日或其前4日內該次施用以
    外其餘多次施用第2級毒品甲基安非他命之犯行（含臺灣彰
    化地方法院檢察署94年度毒偵字第2751、3216、3893號、95
    年度毒偵緝字第54號移送併辦部分），雖均未經起訴，然因
    與已起訴且經認定之犯罪事實具連續犯之裁判上一罪關係，
    為起訴效力所及，基於審判不可分，本院自應併予審理。被
    告所犯上開2罪，犯意各別，行為互殊，應予分論併罰。再
    查，被告前於91年12月9日，因施用第1、2級毒品案件，經
    本院分別判處有期徒刑9月、5月，並定應執行刑為有期徒刑
    1年1月確定，92年10月13日入監執行後，於93年10月27日縮
    刑期滿執行完畢，有前揭臺灣彰化地方法院檢察署刑案資料
    查註紀錄表及臺灣高等法院被告前案紀錄表等在卷可按，其
    受此有期徒刑執行完畢後，5年以內再犯有期徒刑以上之罪
    ，各應依累犯規定遞加重其刑。爰審酌被告之品行、犯罪之
    動機、目的、施用毒品係自戕身心，且曾因施用毒品而送強
    制戒治處分，並因施用毒品案件甫經執行完畢，猶不知悔改
    ，未能戒除毒癮，竟又再度施用第1、2級毒品，顯乏禁絕毒
    害之決心暨其犯後尚知坦承犯行等一切情狀，各量處如主文
    所示之刑，並定應執行刑，以示懲儆。扣案之海洛因共13包
    （合計淨重9.06公克）、甲基安非他命3包（合計毛重5.65
    公克），為屬毒品，應依毒品危害防制條第18第1項前段沒
    收銷燬之；另扣案之含海洛因成分之菸蒂2支，亦因無法析
    離，併應依前開規定沒收銷燬之；又扣案之塑膠鏟管6支及
    玻璃管吸食器2支，均屬被告所有，且係供其施用第1、2級
    毒品所用之物，業據被告供明在卷，併依法宣告沒收。
據上論斷，應依刑事訴訟法第273條之1第1項、第299條第1項前
段，毒品危害防制條例第10條第1項、第2項、第18條第1項前段
，刑法第11條前段、第56條、第47條、第51條第5款、第38條第
1項第2款，判決如主文。
本案經檢察官姚玎霖到庭執行職務。
中    華    民    國    95    年    4     月    17    日
                        刑事第二庭  法  官  王義閔
以上正本證明與原本無異。
如不服本判決，應於判決送達後10日內，向本院提出上訴狀（須
附繕本）。
中    華    民    國    95    年    4     月    20    日
                                   書記官  詹國立
毒品危害防制條例第10條
施用第一級毒品者，處 6 月以上 5 年以下有期徒刑。
施用第二級毒品者，處 3 年以下有期徒刑。


司法院資訊處製作；財團法人民間司法改革基金會備份。
